【裁判字號】    89,訴,608
【裁判日期】    900327
【裁判案由】    毒品危害防制條例
【裁判全文】
臺灣高雄地方法院刑事判決                          八十九年度訴字第六八號
    公  訴  人  臺灣高雄地方法院檢察署檢察官
    被      告  乙○○○
    選任辯護人  林樹根律師
                洪茂松律師
                莊雯琇律師
右列被告因違反毒品危害防制條例案件，茲經檢察官提起公訴（八十八年度偵字第一
八二００號），本院判決如左：
    主  文
乙○○○持有第二級毒品，處有期徒刑貳月，如易科罰金，以佰元折算壹日。
扣案之第二級毒品安非他命貳包（驗前毛重壹點玖陸公克；驗後毛重壹點玖壹公克）
沒收銷燬之。
    事  實
一、乙○○○於民國八十七年十月廿七日十五時五十分許，在高雄縣仁武鄉永和社區
    開喜超商前，以新台幣（下同）九千元代價向甲○○購得安非他命二小包（驗前
    毛重一‧九六公克；驗後毛重一‧九一公克），而持有上開第二級毒品安非他命
    。旋即於同日十七時許，在高雄縣仁武鄉○○○街旁為警查獲，並扣得其當日向
    甲○○購得之上述毒品。乙○○○嗣於警局供出其毒品來源係向甲○○所購買，
    警方因而循線查獲甲○○販賣安非他命案件（甲○○販賣安非他命部分，業經本
    院判處徒刑確定，現於執行中）。
二、案經高雄縣警察局仁武分局報請台灣高雄地方法院檢察署檢察官偵查起訴。
    理  由
一、右揭事實，業據被告乙○○○坦承不諱，核與另案被告甲○○於警訊供述被告遭
    查獲之安非他命二包確係以九千元向其購入等情節相符，且甲○○因此經本院以
    販賣第二級毒品罪名判處有期徒刑七年二月確定，刻於執行中等情，亦經甲○○
    於本院陳明，並本院八十七年度訴字第二七二七號甲○○涉嫌販毒案卷之部分卷
    證資料及其判決書影本在卷供參，並有扣案之第二級毒品安非他命二包可資佐證
    ，而上開安非他命經送鑑定結果，確屬第二級毒品安非他命無訛，復有高雄醫學
    大學附設中和紀念醫院檢驗報告影本一紙附卷可稽，事證明確，被告犯行堪以認
    定。
二、核被告所為係犯毒品危害防制條例第十一條第二項之持有第二級毒罪。公訴人認
    被告係犯同條例第五條第二項之意圖販賣而持有第二級毒品罪嫌，係以被告於警
    訊時供承扣案之安非他命係向甲○○購入後欲販賣予「國隆」之人，並以被告遭
    警查獲後所採集之尿液並無安非他命反應，認其所辯自己吸用一情不實在，進而
    據為其認定被告持有安非他命係意圖販賣之依據。然訊之被告堅詞否認有何販賣
    意圖，辯稱：扣案之安非他命係供己減肥施用等語。按犯罪事實應依證據認定之
    ，無證據不得推定其犯罪事實；而被告之自白，須非出於強暴、脅迫、利誘、詐
    欺、違法羈押或其他不正之方法，且與事實相符者，始得為證據；刑事訴訟法第
    一百五十四條、第一百五十六條第一項分別定有明文。又按刑事訴訟法上所謂認
    定犯罪事實之證據，係指足以認定被告確有犯罪行為之積極證據而言，如未能發
    現相當證據或證據不足以證明，自不能以推測或擬制之方法，以為裁判基礎，最
    高法院二十九年上字第三一０五號及四十年台上字第八十六號分別著有判例；再
    無證據或現有證據不足以證明被告犯罪者，自屬「犯罪嫌疑不足者」；而認定不
    利於被告之事實，須依積極證據，苟積極證據不足為不利被告之認定時，即應為
    有利於被告之認定，更不必有何有利之證據，最高法院三十年上字第八一六號判
    例參照。綜觀全部卷證資料，除警訊筆錄外，被告於偵審中始終並未坦承有販賣
    意圖之情，而依本案警訊卷證資料所示，被告警訊筆錄固有：「（問：你為何持
    有右記安非他命？如何取得？）答：因有一名不詳男子至我家表明要購買價格新
    台幣玖仟元的安非他命，我便向甲○○（綽號阿興）男子購買新台幣玖仟元的安
    非他命（毛重一‧九公克），然後我再轉賣給該不詳男子。」等記載，惟被告於
    偵、審中堅詞否認於警訊時有為前揭記載之陳詞，而被告之警訊筆錄未經錄音存
    證，已據製作筆錄之警員陳崇於本院證述在卷，其雖亦稱警訊筆錄之記載確係依
    據被告之陳述所為等語，然扣案之安非他命係被告以九千元向甲○○購入一情，
    除據被告陳承在卷外，並經甲○○於本院證述可佐，倘被告係為賺取差價而購入
    安非他命轉賣予「國隆」之男子，然其買進賣出之價格均為九千元，又有何利潤
    可圖，顯見前揭筆錄記載「國隆」男子欲向被告購買九千元安非他命，被告因而
    以九千元價格向甲○○購入後再行轉賣等語，非無瑕疵可指，況警方亦未查獲欲
    向被告購毒之「國隆」男子，究有無其人，亦未經證實，而本院經訊問甲○○是
    否知悉被告向其購買安非他命之用途，其亦稱不知情，被告前揭警訊筆錄，顯然
    無從證明是否與事實相符，自不得遽以採為不利被告認定之證據。雖被告為警查
    獲時所採集之尿液未檢出安非他命陽性反應，然此充其量僅能證明被告於查獲前
    二十四小時內無施用犯行，尚不得遽以推測或擬制之方法，認定被告其所持有之
    扣案毒品專為販賣一途，職是，本件僅能證明被告持有安非他命之事實，公訴意
    旨認被告涉犯上開條例第五條第二項之意圖販賣而持有罪，起訴法條容有未洽，
    應予變更。再查，被告經警查獲持有上開毒品後，供出其毒品來源係向甲○○所
    購買，警方因而循線查獲甲○○販賣案件，甲○○嗣並經本院判處徒刑確定，現
    正於執行中等情，亦經甲○○於本院陳明，有本院八十七年度訴字第二七二七號
    甲○○涉嫌販毒案卷之部分卷證資料及其判決書影本在卷供參，故依犯毒品危害
    防制條例第十七條規定，減輕其刑。爰審酌被告持有之安非他命數量不多，且犯
    後並供出毒品來源，對此部分犯行亦坦白承認，前尚無犯罪前科，有臺灣高雄地
    方法院檢察署刑案資料查註紀錄表可參，素行尚佳等一切情狀，量處如主文所示
    之刑。又被告行為後，原刑法第四十一條已於九十年一月十日修正公為第一項，
    並於同年月十二日生效，其規定：「犯罪重本刑五年以下有期徒刑之罪，而受六
    個月以下有期徒刑或拘役之宣告，因身體、教育、職業或家庭之關係，執行顯有
    困難者，得以一元以上三元以下折算一日，易科罰金。但確因不執行所宣告之刑
    難收矯正之效者，或難以維持法秩序者，不在此限。」，新舊法比較結果，修正
    後之現行刑法第四十一條第一項後段但書規定，對於被告較為不利，依刑法第二
    條第一項後段但書之規定，自應適用修正前刑法第四十一條之規定予以諭知易科
    罰金之折算標準，併此敘明。至扣案之安非他命二小包，經送鑑定結果，確屬第
    二級毒品安非他命（驗前毛重一‧九六公克；驗後毛重一‧九一公克），有高雄
    醫學大學附設中和紀念醫院檢驗報告影本一紙附卷可稽，應依毒品危害防制條例
    第十八條第一項前段之規定宣告沒收並銷燬之。至鑑驗耗用之毒品既已滅失，自
    無庸宣告沒收。
據上論斷，應依刑事訴訟法第二百九十九條第一項前段、第三百條，毒品危害防制條
例第十一條第二項、第十七條、第十八條第一項前段，刑法第二條第一項後段、第十
一條、修正前第四十一條，罰金罰鍰提高標準條例第二條，判決如主文。
中      華      民      國    九十      年      三      月    二十七    日
                                  臺灣高雄地方法院刑事庭
                            法  官  陳淑卿
右正本證明與原本無異。
如不服本判決，應於判決送達後十日內，向本院提出上訴狀。
                                      書記官  陳朝宗
中    華    民    國     九十     年       三      月      二十九      日
附錄本判決論罪科刑法條：
毒品危害防制條例第十一條第二項：
  持有第二級毒品者，處二年以下有期徒刑、拘役或新台幣三萬元以下罰金。


司法院資訊處製作；財團法人民間司法改革基金會備份。
